【裁判字號】    98,上訴,3215
【裁判日期】    980813
【裁判案由】    毒品危害防制條例
【裁判全文】
臺灣高等法院刑事判決                98年度上訴字第3215號
上  訴  人
即  被  告  甲○○
                    現另案於臺灣新竹監獄執行中
上列上訴人因毒品危害防制條例案件，不服臺灣新竹地方法院98
年度審訴字第90號，中華民國98年6 月30日第一審判決（起訴案
號：臺灣新竹地方法院檢察署98年度毒偵字第81號），提起上訴
，本院判決如下：
    主  文
上訴駁回。
    理  由
一、按依協商程序所為之科刑判決，不得上訴。但有刑事訴訟法
    第455條之4第1項第1款（撤銷協商之合意或撤回協商之聲請
    者）、第2款（被告協商之意思非出於自由意志者）、第4款
    （被告所犯之罪非第455條之2 第1項所定得以聲請協商判決
    者）、第6 款（被告有其他較重之裁判上一罪之犯罪事實者
    ）、第7 款（法院認應諭知免刑或免訴、不受理者）所定情
    形之1，或協商判決違反第455條之4第2項（法院應於協商合
    意之範圍內為判決、所科之刑以宣告緩刑、2 年以下有期徒
    刑、拘役或罰金為限）之規定者，不在此限。又第二審法院
    認為上訴有刑事訴訟法第362 條前段（上訴不合法律上之程
    式或法律上不應准許或其上訴權已經喪失）之情形者，應以
    判決駁回之，刑事訴訟法第455條之10第1 項、第367條前段
    ，分別定有明文。
二、本件上訴人即被告甲○○於民國97年8月30日下午1時許及同
    日下午1、2時許，分別施用第一級毒品海洛因及第二級毒品
    甲基安非他命之行為，經檢察官提起公訴後，因被告認罪，
    檢察官遂聲請原審改依協商程序而為判決，經檢察官與被告
    、指定辯護人達成協商之合意，其合意內容為「施用第一、
    二級毒品，各處有期徒刑8月、4月，定應執行刑有期徒刑11
    月」等情，有原審審判筆錄在卷可稽（原審卷第28至30頁）
    。且原判決量刑，係與協商合意內容相符，而上開協商合意
    復無刑事訴訟法第455條之4第1項所列情形之1，原審於協商
    合意範圍內為協商判決，核無違誤。被告上訴意旨指稱：因
    被告驗尿時間太過密集，許多案件相隔未到1 週，且檢察官
    允諾其中有爭議案件不上訴，但實際上每件均上訴，請徹查
    被告所有毒品案件，因依刑事訴訟法第455條之4第1項第1款
    撤銷協商合意云云。惟查，刑事訴訟法第455條之4第1項第1
    款固規定被告得撤銷協商合意，然依刑事訴訟法第455條之3
    第2 項前段規定，亦僅限於協商程序終結之前得為撤銷，本
    件之協商程序業已終結，原審亦依檢察官與被告、指定辯護
    人協商之刑度範圍而為判決，是被告於協商程序終結後始主
    張撤銷協商合意，自非法之所許，被告前揭上訴理由，核與
    刑事訴訟法第455條之10第1項但書不符。
三、綜上，本件原審協商判決既無刑事訴訟法第455條之10第1項
    但書所定之情形，揆諸首揭說明，自屬不得上訴。被告之上
    訴，於法即有未合，應予駁回。爰不經言詞辯論為之。
據上論斷，依刑事訴訟法第367條前段、第372條，判決如主文。
中    華    民    國    98    年    8     月    13    日
                  刑事第二十庭審判長法  官  楊貴雄
                                    法  官  鄧振球
                                    法  官  高愈杰
以上正本證明與原本無異。
施用第一級毒品部分，如不服本判決，應於收受送達後10日內向
本院提出上訴書狀，其未敘述上訴之理由者並得於提起上訴後10
日內向本院補提理由書（均須按他造當事人之人數附繕本）「切
勿逕送上級法院」。
其餘不得上訴。
                                    書記官  郭彥琪
中    華    民    國    98    年    8     月    13    日
附錄：本案論罪科刑法條全文
毒品危害防制條例第10條第1、2項
施用第一級毒品者，處6月以上5年以下有期徒刑。
施用第二級毒品者，處3年以下有期徒刑。


司法院資訊處製作；財團法人民間司法改革基金會備份。
